臺灣高等法院刑事判決　　　　　　　　96年度上訴字第2927號
上　訴　人
即　被　告　丙○○
　　　　　　　　　　（現於台灣台北看守所羈押中）
指定辯護人　本院公設辯護人郭書益
上　訴　人
即　被　告　甲○○
選任辯護人　扶助律師李宏文律師
上列上訴人因強盜等案件，不服臺灣桃園地方法院96年度訴字第
893 號，中華民國96年6月6日第一審判決（起訴案號：臺灣桃園
地方法院檢察署96年度偵字第4589號），提起上訴，本院判決如
下：
    主  文
原判決關於丙○○、甲○○被訴以不正方法由自動付款設備取得
他人之物罪部分及定應執行部分部分均撤銷。
丙○○共同意圖為自己不法之所有，以不正方法由自動付款設備
取得他人之物，處有期徒刑伍月，減為有期徒刑貳月又拾伍日。
甲○○共同意圖為自己不法之所有，以不正方法由自動付款設備
取得他人之物，處有期徒刑月，減為有期徒刑壹月又拾伍日。
其他上訴駁回。
丙○○駁回上訴與撤銷改判部分所處之刑，應執行有期徒刑玖年
壹月。
甲○○駁回上訴與撤銷改判部分所處之刑，應執行有期徒刑柒年
伍月。
    事  實
一、丙○○與甲○○係男女朋友關係，因甲○○與乙○○曾為社
    區鄰居，曾聽聞乙○○經濟狀況優渥，竟共同基於意圖為自
    己不法所有之犯意聯絡，於民國九十六年二月十五日二十時
    十分許，由甲○○騎乘車號RG二－二八二號輕型機車搭載丙○○前往乙○○位在桃園縣八德市○○○街三三巷三五號三
    樓住處附近之桃園縣八德市○○路口，再由丙○○攜帶其所
    有不具殺傷力，惟客觀上對人之生命、身體、安全具危險性
    可供兇器使用之玩具手槍一支及手銬三副，自行步行至乙○○住處大樓，確定乙○○尚未返家後，便至樓梯間等待乙○○歸來。同日夜間二十二時二十分許，乙○○下班返家正要
    開門進屋時，丙○○即持前揭玩具手槍抵住乙○○，以此方
    式脅迫乙○○進入家中坐好，自己亦無故侵入乙○○之住宅
    ，並以手銬銬住乙○○手腳，以毛巾綁住乙○○嘴巴之強暴
    方式，致使乙○○不能抗拒後，進入房內搜尋財物，先自乙○○之皮包內取走郵局、合作金庫、上海銀行之金融卡各一
    張，並命乙○○說出金融卡之密碼，再自房中取得新台幣（
    下同）四百元、金戒指一枚、金墜子一個、女性飾品一批、
    國民身分證、機車駕駛執照各一張、NIKON單眼數位相機一
    台（含相機提包一個、記憶卡一張）、SANSUNG數位相機一
    台、鑰匙二串。為避免乙○○事後報警及確保乙○○會繼續
    匯錢至郵局帳戶以供其提領，丙○○於離去前拿出二顆不明
    藥物餵食乙○○服用，待乙○○因藥性發作而陷於昏睡後，
    無故以前揭NIKON單眼數位相機竊拍乙○○之下半身裸照（
    妨害秘密部分未據告訴），並留下紙條表示：我希望妳能幫
    我，我希望拿到四十萬元，餘額請匯入郵局帳戶內，不要報
    警，否則我將公布妳的裸照等加害名譽之字句，以脅迫乙○○交付金錢，並解開乙○○手腳之手銬再以乙○○家中之粉
    紅色紙盒一個承裝其所有之前開手銬後離去。甲○○於翌（
    十六）日凌晨二時許以公用電話撥打其所有交與丙○○使用
    之0000000000號行動電話，確認丙○○已得手後
    ，二人約於桃園縣八德市○○路與高城路交岔口附近之永和
    豆漿大王碰面，再由甲○○騎乘前揭機車搭載丙○○離去。
    於同日凌晨四時許，二人騎乘前揭機車前往桃園縣桃園市○○○路二四六號民生郵局，由甲○○持乙○○之郵局金融卡
    至該郵局之自動提款機，輸入依前開方式取得之金融卡密碼
    ，使自動提款機誤認其為有權提領之人，自乙○○郵局帳戶
    提領現金六萬元、四萬元，甲○○分得一萬元，餘款則由丙○○分得，二人並至桃園縣桃園市○○○街底將前揭玩具手
    槍、手銬丟棄於該處之空地草叢內。嗣乙○○清醒後報警處
    理，為警調閱相關監視系統後，於九十六年二月十八日上午
    七時三十分許，在桃園縣八德市○○街四九０巷一七一號持
    台灣桃園地方法院檢察署檢察官核發之拘票拘提甲○○到案
    、於同日上午九時四十分許，在台北縣新莊市○○路一一九
    巷五號七樓持台灣桃園地方法院檢察署檢察官核發之拘票拘
    提丙○○到案，因而循線查獲上情。
二、案經桃園縣政府警察局八德分局報請台灣桃園地方法院檢察
    署檢察官偵查後起訴。
    理  由
壹、證據能力：
一、本件認定事實所引用之本件卷內所有文書證據、物證，並無
    證據證明係公務員違背法定程序所取得，被告丙○○、甲○○及其辯護人於本院審理終結前就卷內所有之卷證資料之證
    據能力均表示無意見，且卷內之文書證據，亦無刑事訴訟法
    第一百五十九條之四之顯有不可信之情況與不得作為證據之
    情形，則依刑事訴訟法第一百五十九條之五之規定，本件認
    定事實所引用之本件卷證所有文書證據、物證等證據，均有
    證據能力。
二、刑事訴訟法第一百五十九條第一項雖規定，被告以外之人於
    審判外之言詞或書面陳述，除法律有規定外，不得作為證據
    。然同法第一百五十九條之五第一項、第二項亦規定，被告
    以外之人於審判外之言詞或書面陳述，經當事人於審判程序
    同意作為證據，法院審酌該言詞陳述或書面陳述作成時之情
    況，認為適當者，亦得為證據；當事人、代理人或辯護人於
    法院調查證據時，知有第一百五十九條第一項不得為證據之
    情形，而未於言詞辯論終結前聲明異議者，視為有前項之同
    意。經查，證人即被害人乙○○、共同被告丙○○、甲○○
    於警詢之證述，經檢察官引為證據，而被告丙○○、甲○○
    於本院準備及審判程序中均未對證人乙○○及其他共同被告
    於警詢之證述聲明異議，依前揭法條，應視為有同法第一百
    五十九條之五第一項之同意，而本院審酌證人乙○○係由警
    察製作筆錄，詢問過程亦無何不當或違法之情事，且與被告
    丙○○所述相符，認將被害人之證述作為證據，並無不當，
    依前揭法條，自有證據能力，得為證據。
三、按被告以外之人於審判外之言詞或書面陳述，除法律有規定
    者外，不得作為證據；被告以外之人於偵查中向檢察官所為
    之陳述，除顯有不可信之情況者外，得為證據，刑事訴訟法
    第一百五十九條第一項、第一百五十九條之一第二項分別定
    有明文。經查，證人乙○○、被告丙○○、甲○○於檢察官
    前所為之證述，業經具結，且亦無何顯有不可信之情況，依
    前揭法條，自應有證據能力。
貳、實體部分：
一、訊據被告丙○○對有於前揭時、地強盜、以不正方法由自動
    付款設備取得他人之物等犯行均坦承不諱，惟辯稱並未與被
    告甲○○有犯意之聯絡，被告甲○○不知其要對乙○○為強
    盜行為云云。被告甲○○矢口否認有何強盜之犯行，辯稱不
    知被告丙○○係要向乙○○強盜云云。
二、經查：
  (一)被告丙○○於警詢時供稱：於九十六年二月十五日二十時許
    ，我在桃園縣八德市○○○街三三巷三五號公寓大樓門內一
    樓樓梯間，等待乙○○返家，於二十二時許見乙○○返家即
    尾隨在後，見乙○○開啟大門之際，我從腰際將預藏槍枝取
    出對乙○○稱我有事要跟你談你不要叫，就不會傷害妳。乙○○開門讓我進入後，我立即以手銬將被害人手反銬、腳銬
    住，並將被害人關其表妹房間內，再至浴室內拿毛巾將被害
    人綁住口部後開始搜括被害人屋內財物。我為避免乙○○報
    案而逼其吞下預藏之安眠藥膠囊二粒，及脅迫被害人繼續匯
    錢至其郵局戶頭內讓我持該提款卡持續領錢，為免未繼續匯
    錢，趁被害人睡著前將其外、內褲脫下，再用NIKON 單眼數
    位相機強拍裸照，離開前用左手留字條稱要求另外匯四十萬
    （見偵查卷第一二至一三頁）；於偵查中供稱：當時我有拿
    槍，手銬放在口袋裡。有用手銬把乙○○銬起來，因為我擔
    心她告訴我的提款卡密碼是假的，所以有用相機拍乙○○之
    裸照，離開時有拿二顆安眠藥給乙○○吃（見偵查卷第九０
    至九一頁）；於原審法院訊問時供稱：我先至乙○○家敲門
    ，但乙○○家沒人，我就走到一樓等乙○○回家，乙○○後
    來十點多回家，我跟著她一起上樓，她開門時，我就持槍抵
    位被害人的肩膀部位，說我有事要跟她商量，就跟被害人進
    去房內，後來，我請被害人從客廳到房內，用手銬銬住她手
    腳，並拿毛巾綁她嘴巴，搜索她的財物（原審法院聲羈卷第
    一四頁）等情明確，核與證人即被害人乙○○於警訊、偵查
    及本院審理中結證情節大致相符，此外並有贓物認領保管單
    一紙在卷可參，是被告丙○○確有持玩具手槍抵住乙○○，
    並以手銬銬住乙○○之手腳，以毛巾綁住乙○○之嘴後，搜
    尋取走乙○○之財物，且取得物後餵食乙○○服用不明藥物
    ，並待其昏迷時，對其拍攝裸照並留字據脅迫乙○○等行為
    ，洵堪認定。至被告丙○○所留之字條一紙，雖未據警一併
    附卷移送，且現不知去向，然被告丙○○對此並不爭執，且
    據證人乙○○於本院結證明白，是該被告字條雖未扣案，尚
    無礙於本件事實之認定，附此敘明。
  (二)被告丙○○於原審及本院審判中雖改稱其並未以玩具手槍抵
    住乙○○，而係以手機抵住乙○○云云。然查，乙○○於警
    詢、偵查以及本院審理中證稱：當我要開門進入屋內，突然
    有一名陌生男子持槍押住我，進入我屋內；當天晚上十點回
    家時，我要開三樓的門時，丙○○就持槍從樓下跑下來，跟
    我說他注意我很久了，叫我進屋內等情明確（見偵查卷第二
    五、一００頁、本院九十六年八月三十一日審理筆錄第三、
    四頁），與被告丙○○於警詢之供稱相符，是被告丙○○於
    原審及本院更易其詞，顯係事後卸責之詞，難認可採。
  (三)被告丙○○於原審審判中自承有取走乙○○所有之女性飾品
    一批、國民身分證、機車駕駛執照、NIKON 單眼數位相機一
    台（含相機提包一個、記憶卡一張）、SANSUNG 數位相機一
    台、鑰匙二串（見原審審判筆錄第二四頁），惟矢口否認有
    取走現金四百元、金戒指一枚、金墜子一個，經查，被告丙○○於警詢時自承有自乙○○處取走現金四百元、金戒指一
    個、金墜子一個（見偵查卷第一二頁）；於偵查中亦再次自
    承有從乙○○身邊拿走現金四百元，並有取走金戒指、金墜
    子（見偵查卷第九０至九一頁），核與證人乙○○證稱被告
    丙○○有取走其郵局、合作金庫、上海銀行三張提款卡、金
    戒指一個（重約一錢多）、金墜子一個（重約二錢）、NIKO
    N單眼數位相機一台、SANSUNG數位相機一台等情相符（見偵
    查卷第二五頁），另被告甲○○亦供稱當天其見到被告丙○○取回之物有提款卡、身分證、駕照、相機、金戒指、金墜
    子等物（見原審審判筆錄第六頁），是被告自乙○○處取得
    之財物為現金四百元、金戒指一個、金墜子一個、女性飾品
    一批、國民身分證、機車駕駛執照、NIKON 單眼數位相機一
    台（含相機提包一個、記憶卡一張）、SANSUNG 數位相機一
    台、鑰匙二串，自堪認定。
  (四)被告甲○○自承當天係其騎乘車號RG二－二八二號輕型機車
    搭載被告丙○○前往乙○○住處附近之桃園縣八德市○○路
    口，其再返回桃園縣八德市○○路麥當勞等候被告丙○○，
    至麥當勞關門後其即先返回租屋處休息，約十六日凌晨二時
    許其至桃園縣八德市○○路上之永和豆漿大王，以公用電話
    撥打其所有交與丙○○使用之0000000000號行動
    電話，約五分鐘後被告丙○○即過來會合，其再載被告丙○○返回租屋處等情（見原審審判筆錄第二八頁、原審法院聲
    羈卷第一九頁），而證人乙○○於本院審理中亦結證稱被告
    強盜伊之過程中有人打一通電話進來，談及往哪個方向走，
    類似聯絡接應的事情等語（見本院九十六年八月三十一日審
    理筆錄第六頁），顯見被告甲○○確於被告丙○○為強盜過
    程來電探詢接應地點之事，自屬無疑。再者，被告丙○○於
    原審結證稱：當時是從麥當勞離開，被告甲○○載我往中壢
    方向，在紅綠燈的時候我下車等語相符（見原審審判筆錄第
    一四頁），且有監視器翻拍被告甲○○搭載被告丙○○之照
    片六幀在卷可稽（見偵查卷第五七、五九至六０頁），是被
    告丙○○前往乙○○住處強盜，係由被告甲○○進行接送，
    自無疑義。
  (五)被告丙○○供稱：郵局金融卡密碼是乙○○怕我傷害她，所
    以主動告訴我的（見原審聲羈卷第一五頁），核與證人乙○○證稱：當時因為自由受限，所以他（即被告丙○○）逼問
    我提款卡密碼，我不得不老實說出等語相符，足徵被告丙○○係以強暴、脅迫之方式取得乙○○之郵局金融卡密碼。又
    被告甲○○供稱：被告丙○○拿提款卡給我叫我去領，我們
    二人是一起去桃園市○○○路二四六號民生郵局提領，共提
    領二次，一次六萬元，一次四萬元，是由被告丙○○跟我說
    密碼後由我親自提領，被告丙○○將其中一萬元給我，其餘
    九萬元被告丙○○拿去（見原審審判筆錄第六頁），核與被
    告丙○○證稱：我與被告甲○○共乘機車於九十六年二月十
    六日凌晨四時許，至桃園市民生郵局前提款機，由被告甲○○下車持乙○○郵局提款卡分兩次領現金十萬元。乙○○郵
    局密碼是乙○○告知我的，我將提領贓款給予被告甲○○一
    萬元，其餘我全部取走等情相符（見偵查卷第一三頁），此
    外復有監視器翻拍被告甲○○提款之照片六幀可按（見偵查
    卷第五六、六一至六二頁），是被告丙○○有取得乙○○之
    郵局金融卡並命其告知密碼，後由被告甲○○持該金融卡，
    至民生郵局自動提款機輸入密碼，致使自動提款機誤認其為
    有權提領之人，自乙○○郵局帳戶提領現金等情，亦無疑問
    。
  (六)按自己共同犯罪之意思，參與實施犯罪構成要件以外之行為
    ，或以自己共同犯罪之意思，事先同謀，而由其中一部分人
    實施犯罪之行為者，均為共同正犯（參閱大法官會議釋字第
    一０九號要旨）。被告甲○○矢口否認有何強盜之犯行，辯
    稱不知被告丙○○係要向乙○○強盜云云，被告丙○○亦辯
    稱被告甲○○不知其要對乙○○為強盜行為云云。然查，被
    告甲○○於警詢中供稱：是被告丙○○提議要去強盜乙○○
    的。因為我聽我母親講說乙○○有錢，而由我提供給被告丙○○知道；我們事先有勘查乙○○的住家狀況，我在月初的
    時候，與被告丙○○共去勘查二次；我們有計畫過要用安眠
    藥將乙○○昏迷，然後脫光乙○○衣物拍照並恐嚇她，是被
    告丙○○提議的等情明確（見偵查卷第二一至二二頁），且
    於偵查中復自白稱事先知道丙○○攜帶安眠藥、手銬、玩具
    手槍及丙○○要進去乙○○家搶等語（見偵查卷第一百十八
    至一百十九頁），是被告甲○○事後雖翻異前詞，稱以為被
    告丙○○係要去向乙○○借錢，應係卸責之詞，不足採信。
    再參諸，被告甲○○於原審訊問時供稱：案發前我們由民富
    二街租屋處出發前往麥當勞時，我就知道被告丙○○有帶手
    槍、手銬，且乙○○與被告丙○○並不認識（見原審聲羈卷
    第一九頁、審判筆錄第三頁），衡情被告丙○○與乙○○即
    不相識，豈有向該不認識之人借錢之理？且即係借錢又何需
    攜帶玩具手槍、手銬？被告甲○○對此違反常理之舉，猶認
    被告丙○○係前往乙○○家借款，孰能置信？況被告甲○○
    亦自承當天見到被告丙○○取回之物有提款卡、身分證、駕
    照、相機、金戒指、金墜子等物，而向人借錢係不會取得身
    分證件及相機等情明確（見原審審判筆錄第六頁），被告甲○○明知向人借款不應取得提款卡、相機、身分證件等物，
    仍與被告丙○○共同持乙○○之郵局金融卡前往提款機領款
    ，並分得一萬元，顯見被告甲○○於警詢、偵查中之自白知
    被告丙○○係前往乙○○處強盜，應與事實相符堪予採信。
    末參以，被告丙○○證稱：我跟被告甲○○於強盜前一星期
    前有跟蹤被害人返家一次，查看地形多次，強盜時只有我一
    人前往是因為被告甲○○與乙○○認識，會曝光，所以強盜
    前與被告甲○○約定由我前往，被告甲○○騎乘機車接應等
    情（見偵查卷第一三頁），以及前述共同前往郵局自動提款
    機以被害人乙○○之金融卡提款之事實，足認被告甲○○顯
    與被告丙○○有事先同謀，推由被告丙○○進行強盜之行為
    ，被告甲○○則負責在被害人乙○○家附近接送被告，並於
    事後共同至郵局自動提款機提款後分得部分之款項，參諸前
    揭大法官會議解釋意旨，被告丙○○、甲○○對本件犯行自
    屬共同正犯。
  (七)按刑法上所稱之「兇器」，係指具有危險性，可資行兇，使
    人之身體安全發生危害之器具而言，而玩具手槍無論係金屬
    槍身或係塑膠材質，質地均甚為堅硬，持該槍技敲擊人，足
    以造成傷害，自屬兇器（參照最高法院九十一年度台上字第
    五一九六號判決要旨）。被告丙○○、甲○○強盜所用之玩
    具手槍雖未扣案，惟參諸前揭判決要旨，上開物品客觀上足
    對人之身體、生命構成威脅，自可供作兇器使用。
  (八)綜上，被告等所辯均不足採信，本件事證明確，被告等犯行
    堪予認定，應依法論科。
三、按刑法上之恐嚇取財罪，係以將來之惡害恫嚇被害人，使之
    交付財物，若當場對被害人施以強暴脅迫，達於不能抗拒之
    程度，或原為恐嚇取財，進而實施強暴脅迫，即均係強盜行
    為，不能再論以恐嚇取財罪名（最高法院九十一年度台上字
    第二六五三號判決要旨參照）。核被告等所為，係犯刑法刑
    法第三百三十條第一項之攜帶兇器、夜間侵入住宅強盜罪及
    第三百三十九條之二第一項以不正方法由自動付款設備取得
    他人之物罪。被告二人就上述犯行有犯意之聯絡及行為之分
    擔，皆為共同正犯。被告等所犯前開二罪，犯意各別，行為
    互殊，應予分論並罰。至公訴意旨另稱被告等對乙○○拍攝
    裸照之行為尚涉犯刑法第三百零四條之強制罪嫌部分，因被
    告丙○○對乙○○為此行為時，乙○○本即因其強盜行為而
    於其實力支配之下，而被告丙○○為此行為亦係為避免乙○○報警及確保乙○○會繼續匯錢至郵局帳戶以供其提領，故
    此行為仍應屬強盜犯行整體階段行為，尚難予以切割後再獨
    立認定被告等此部分行為另涉刑法第三百零四條之強制罪嫌
    。又被告丙○○雖以裸照恐嚇乙○○要求其匯款至郵局帳戶
    供其提領，然此部分係為確保其強盜行為之成果，在行為人
    主觀上，既係基於一個強盜之單一犯意為之，客觀上又屬一
    個接續進行之強盜行為，自應認係一個強盜行為，不另論以
    恐嚇取財罪。檢察官於起訴書事實欄內已載明被告等以不正
    方法由自動付款設備取得他人之物之事實，惟於所犯法條漏
    未敘及，本院自得審酌，併此敘明。
四、原審就被告等被訴以不正方法由自動付款設備取得他人之物
    罪部分，予以論罪科刑，固非無見，惟中華民國九十六年罪
    犯減刑條例已於九十六年七月十六日施行，被告等所犯上開
    以不正方法由自動付款設備取得他人之物之罪，犯罪時間均
    在九十六年四月二十四日以前，悉合於減刑條例，原審未及
    審酌上開條例之施行予以減刑，尚有未當，被告等上訴意旨
    雖未論及此，惟原判決此部分既有如前可議之處，自應由本
    院將原判決有關被告等被訴以不正方法由自動付款設備取得
    他人之物罪部分及定應執行部分予以撤銷改判。爰審酌被告
    等之素行、因經濟狀況不佳而犯案之動機、目的、犯罪之手
    段、對被害人乙○○及社會治安所造成之危害及影響、犯後
    態度不佳等一切情狀，認各量處如主文第二項、第三項所示
    之刑，並依中華民國九十六年罪犯減刑條例第二條第一項第
    三款之規定，將原宣告之刑期減為二分之一，即被告丙○○
    被訴以不正方法由自動付款設備取得他人之物罪部分，減為
    有期徒刑二月又十五日；被告甲○○被訴以不正方法由自動
    付款設備取得他人之物罪部分，減為有期徒刑一月又十五日
    。
五、駁回上訴部分：
    原審就被告二人所涉共同加重強盜部分，認為被告二人罪證
    明確，依刑法第二十八條、第三百三十條第一項之規定，並
    審酌被告等之素行、因經濟狀況不佳而犯案之動機、目的、
    持玩具手槍遂行犯罪之手段、對被害人乙○○及社會治安所
    造成之危害及影響、並考量檢察官之具體求刑尚嫌過重，以
    及被告犯罪後態度等一切情狀，分別就被告丙○○所犯共同
    加重強盜罪部分量處有期徒刑九年；就被告甲○○所犯共同
    加重強盜罪部分量處有期徒刑七年四月，並說明檢察官另請
    求依刑法第九十條第一項對被告丙○○宣告強制工作，尚無
    必要之理由，以及供作案用之玩具手槍一支、手銬三副，因
    未扣案，且經被告陳明業已丟棄，而未併予宣告沒收等情，
    原判決此部分認事用法均無違誤，且量刑亦稱允當，被告丙○○上訴意旨認量刑過重及被告甲○○上訴否認加重強盜罪
    之犯罪，均無理由，應予駁回。至扣案之被告丙○○所有手
    銬包裝盒三個，並非直接供本件加重強盜犯罪所用之物，及
    扣案之被告丙○○為加重強盜行為時所戴之假髮一頂及被告
    甲○○所穿黑色外套、長褲及OKWAP 行動電話一具，分別係
    被告丙○○、甲○○日常生活使用之物，非屬違禁物或專供
    本件犯罪所用之物，本院認尚無併予宣告沒收之必要，併此
    說明。
六、定執行刑部分：
    本院並就本判決主文第二項、第三項（撤銷改判部分）與第
    四項（上訴駁回部分）之刑，就被告丙○○部分，依刑法第
    五十一條第五款之規定，定其應執行刑為有期徒刑九年一月
    。被告甲○○部分依刑法第五十一條第五款之規定，定其應
    執行刑為有期徒刑七年五月。
據上論斷，應依刑事訴訟法第三百六十八條、第三百六十九條第
一項前段、第三百六十四條、第二百九十九條第一項前段，刑法
第二十八條、第三百三十九條之第一項、第五十一條第五款，刑
法施行法第一條之一第一項、第二項但書，中華民國九十六年罪
犯減刑條例第二條第一項第三款、第七條，判決如主文。
本案經檢察官鍾鳳玲到庭執行職務。
中　　華　　民　　國　　96　　年　　9 　　月　　14　　日
       　　　　　 刑事第十五庭審判長法　官  吳昭瑩
                                    法　官  李正紀
                                    法　官  李釱任
以上正本證明與原本無異。
加重強盜罪部分如不服本判決，應於收受送達後十日內向本院提
出上訴書狀，其未敘述上訴之理由者並得於提起上訴後十日內向
本院補提理由書（均須按他造當事人之人數附繕本）。
其餘部分不得上訴。
                                    書記官  洪秋帆
中　　華　　民　　國　　96　　年　　9 　　月　　17　　日
附錄：本案論罪科刑法條全文
刑法第330 條
犯強盜罪而有第321 條第1 項各款情形之一者，處7 年以上有期
徒刑。
刑法第339條之2
意圖為自己或第三人不法之所有，以不正方法由自動付款設備取
得他人之物者，處三年以下有期徒刑、拘役或一萬元以下罰金。
以前項方法得財產上不法之利益或使第三人得之者，亦同。
